【裁判字號】    97,易,2675
【裁判日期】    980123
【裁判案由】    詐欺
【裁判全文】
臺灣臺北地方法院刑事判決              97年度易字第2675號
公  訴  人  臺灣臺北地方法院檢察署檢察官
被      告  甲○○
                   （現另案於臺灣高雄第二監獄執行中）
上列被告因詐欺案件，經檢察官提起公訴（九十七年度偵緝字第
九九七號、九九八號），本院判決如下：
    主  文
本件免訴。
    理  由
一、公訴意旨略以：被告甲○○可預見提供行動電話門號予他人
    使用，可能幫助他人遂行詐欺犯行，竟仍基於幫助詐欺之不
    確定故意，於民國九十六年七月十五日至同年月三十日間之
    某日，將其於九十六年七月十五日申辦之和信電訊易付卡0
    000000000號門號之ＳＩＭ卡提供予詐騙集團使用
    。嗣該詐欺集團成員意圖為自己不法之所有，於九十六年七
    月三十日下午三時三十七分許，以上開門號撥打電話向張曜
    麟佯稱稱可援交，又以懷疑張曜麟係警察為由要求匯款，經
    張曜麟拒絕，復以不匯款將對其不利云云，致使張曜麟陷入
    錯誤，信以為真，匯款新臺幣（下同）二萬六千元至茹豪雄
    所申設之合作金庫商業銀行西湖分行0000000000
    000號帳戶內（茹豪雄所涉詐欺犯嫌另案偵辦中）；復於
    九十六年八月一日下午七時四十分許，以上開門號撥打電話
    予李元良，以相同手法詐使李元良匯款一萬元至王健梆所申
    辦之臺北富邦銀行城東分行000000000000號帳
    戶內（王健梆所涉詐欺犯嫌另案偵辦中）。嗣張曜麟、李元
    良發覺遭騙，並警處理，始循線查獲上情。因認被告涉犯刑
    法第三百三十九條第一項、第三十條第一項之幫助詐欺取財
    罪嫌等語。
二、按案件曾經判決確定者，應諭知免訴之判決，並得不經言詞
    辯論為之，刑事訴訟法第三百零二條第一款、第三百零七條
    分別定有明文。此項訴訟法上所謂一事不再理之原則，關於
    實質上一罪或裁判上一罪，均有其適用，最高法院著有六十
    年度臺非字第七七號判例意旨可參。
三、經查：
  (一)被告甲○○可預見無正當理由徵求他人提供行動電話門號者
    ，極有可能利用該等行動電話門號為與財產有關之犯罪工具
    ，竟仍容任所提供之行動電話門號可能被利用，造成詐欺取
    財結果之發生，而基於幫助他人實施詐欺取財犯罪之不確定
    故意，將其於九十六年七月十五日所申請之0000000
    000號行動電話預付卡門號，交付與某真實姓名年籍不詳
    之人使用，該人與所屬詐騙集團成員取得後，即基於意圖為
    自己不法所有之犯意，於九十六年八月十三日在雅虎奇摩拍
    賣網拍賣華碩Ｗ七三ＰＴ七三ＤＤ（Ｗ七Ｓ）型號之筆記型
    電腦，並留下0000000000號門號與得標者聯絡，
    使楊蕙瑄信以為真因而陷於錯誤，而於當日匯款三萬三千三
    百元至詐騙集團所指定之帳戶，因認被告涉犯刑法第三十條
    第一項前段、第三百三十九條第一項之幫助詐欺取財罪嫌，
    業經臺灣高雄地方法院檢察署檢察官以九十七年度偵字第一
    四○二三號提起公訴，並由臺灣高雄地方法院於九十七年七
    月八日以九十七年度審簡字第三三一一號簡易判決判處拘役
    七十日，如易科罰金，以一千元折算一日，嗣經確定等情，
    此有上開案件之聲請簡易判決處刑書、簡易判決書及臺灣高
    等法院被告前案紀錄表各一份附卷可稽，且經本院調取上開
    案卷核閱屬實。
  (二)又被告於本院九十八年一月十九日準備程序期日時供稱：我
    在九十六年七月十五日在高雄市左營區某家通訊行，同時申
    辦和信電訊0000000000號易付卡及臺灣大哥大0
    000000000號預付卡後，於同日在高雄市○○路與
    博愛路路口某加油站，以每支門號一千元之代價一起交付給
    姓名年籍不詳之詐欺集團成員等語（本院卷第一○二、一○
    三頁參照），此外，被告申辦上開二支門號之時間均為九十
    六年七月十五日，申辦地點均在高雄市左營區之經銷商，有
    和信電訊股份有限公司九十七年十二月二十三日和信（企營
    ）字第○九七二一二○一○五七號函暨所附資料、臺灣大哥
    大股份有限公司九十八年一月十三日法大字第○九八○○四
    六九五號函暨所附資料在卷可稽（本院卷第七五、七六、一
    ○六至一○八頁參照），參以被害人張曜麟、李元良、楊蕙
    瑄等人遭詐欺取財之時間分別為九十六年七月三十日、同年
    八月一日、同年八月十三日，亦極為相近，再徵諸一人同時
    交付數個門號供詐欺集團使用，並無悖離常情之處，足見被
    告所為上開供述，尚屬可信，則被告既將其所申辦之上開二
    支門號，於同時、同地交付予真實姓名、年籍不詳之成年人
    使用，以幫助該成年人遂行詐欺取財犯行，則被告既僅為一
    次交付門號之行為即一次幫助詐欺取財行為，自應成立單一
    之幫助犯，而為實質上一罪，為前開確定判決效力所及，揆
    諸前開說明，本件爰不經言詞辯論，逕諭知免訴之判決。
據上論斷，應依刑事訴訟法第三百零二條第一款、第三百零七條
，判決如主文。
中    華    民    國    98    年    1     月    23    日
                  刑事第九庭審判長法  官  林怡秀
                                  法  官  張詩芸
                                  法  官  徐淑芬
以上正本證明與原本無異。
如不服本判決應於收受本判決後十日內向本院提出上訴書狀；上
訴書狀應敘述具體理由。未敘述上訴理由者，應於上訴期間屆滿
後二十日內向本院補提理由書狀（均須按他造當事人之人數附繕
本）。「切勿逕送上級法院」。
告訴人或被害人對於本判決如有不服，請書具不服之理由狀，請
求檢察官上訴者，其上訴期間之計算係以檢察官收受判決正本之
日期為準。
                                  書記官  呂慧娟
中    華    民    國    98    年    1     月    23    日


司法院資訊處製作；財團法人民間司法改革基金會備份。
